臺灣高等法院刑事判決　　　　　　　 100年度上訴字第2425號
上　訴　人
即　被　告　許文芳
上列上訴人因違反毒品危害防制條例案件，不服臺灣板橋地方法
院100年度訴字第1340號中華民國100年6月30日第一審判決（起
訴案號：臺灣板橋地方法院檢察署100年度毒偵字第3006號），
提起上訴，本院判決如下：
    主  文
上訴駁回。
    理  由
一、按不服地方法院之第一審判決而上訴者，應向管轄第二審之
    高等法院為之，上訴書狀應敘述具體理由，刑事訴訟法第36
    1條定有明文。 又第二審法院認上訴書狀未敘述理由或上訴
    有第362條前段之情形者，應以判決駁回之，同法第367條前
    段亦規定甚明。所謂不服第一審判決之具體理由，必係依卷
    內既有訴訟資料或提出新事證，指摘或表明第一審判決有何
    採證認事、用法或量刑等足以影響判決本旨之不當或違法，
    而構成應予撤銷之具體事由，始足當之。倘僅泛言原判決認
    定事實錯誤、違背法令、量刑失之過重或輕縱，而未依上揭
    意旨指出具體事由，或形式上雖已指出具體事由，然該事由
    縱使屬實，亦不足以認為原判決有何不當或違法者，皆難謂
    係具體事由，俾與第二審上訴制度在請求第二審法院撤銷、
    變更第一審不當或違法之判決，以實現個案救濟及節制濫行
    上訴之立法目的相契合。是倘上訴人之上訴書狀雖敘述上訴
    理由，惟並未具體敘述第一審判決有何不當或違法情形，即
    與未敘述具體理由無異，所為上訴，即非適法。
二、原判決認定上訴人即被告許文芳於民國100年4月17日17時20
    分許為警查獲後採尿時回溯26、96小時內之某時點（排除為
    警查獲至採尿間不可能施用毒品之時段），在新北市○○區
    ○○路2段47巷55號1樓，以香菸沾取之方式施用海洛因及將
    甲基安非他命置鋁箔紙上燒烤，再使用吸管吸取之方式施用
    甲基安非他命各1次等情，因而論被告許文芳施用第一級毒
    品海洛因及第二級毒品甲基安非他命罪，已詳敘所憑證據與
    認定之理由，並審酌被告施用毒品，足以戕害其身心，滋生
    其他犯罪，惡化治安，嚴重損及公益，且被告曾因施用毒品
    案件，業經觀察、勒戒、強制戒治及有期徒刑執行完畢，仍
    未戒斷其施用毒品之惡習，竟再為本件施用毒品犯行，顯見
    其不思悔改，惟考量施用毒品行為於本質上係屬自我戕害行
    為，反社會性之程度應屬較低及其犯罪後坦承犯行，態度尚
    佳等一切情狀，分別量處有期徒刑1年1月、7月（均累犯）
    ，應執行有期徒刑1年6月，形式上觀察並無違誤，所為量刑
    亦屬允當。被告以其於100年4月3日急診就醫，留院觀察並
    住院接受剖腹、幽門成形術及迷走神經截斷手術，必需繼續
    門診追蹤治療，請判處得以罰金方式，讓其可以在社會、在
    家中就醫療養，若得以成全，其家屬將感恩至極，如蒙恩惠
    ，其也將洗新革面，重新做人，不再接觸毒品云云為由，提
    起上訴。惟原判決既已審酌刑法第57條各款所列情狀，而未
    逾越法定刑度，且尚無違法或顯然失當之情。被告上訴意旨
    復未依據卷內既有訴訟資料或提出新事證，具體指摘或表明
    第一審判決有何採證、認事用法、量刑不當或違法之事由，
    而以上開理由指稱原判決不當，自非合法之具體上訴理由。
    揆諸前揭說明，本件上訴顯不合法定程式，應予駁回，並不
    經言詞辯論為之。
三、據上論斷，應依刑事訴訟法第367條前段、第372條，判決如
    主文。
中    華    民    國   100    年    8     月    29    日
                  刑事第二十二庭審判長法  官  郭雅美
                                      法  官  洪于智
                                      法  官  李麗珠
以上正本證明與原本無異。
施用第二級毒品部分不得上訴。
施用第一級毒品部分如不服本判決，應於收受送達後10日內向本
院提出上訴書狀，其未敘述上訴之理由者並得於提起上訴後10日
內向本院補提理由書（均須按他造當事人之人數附繕本）「切勿
逕送上級法院」。
                                      書記官  陳禹任
中    華    民    國   100    年    8     月    29    日